【裁判字號】    99,司財管,31
【裁判日期】    990505
【裁判案由】    選任遺產管理人
【裁判全文】
臺灣臺南地方法院民事裁定            99年度司財管字第31號
聲  請  人  臺南市立仁愛之家
法定代理人  乙○○
上聲請人聲請選任被繼承人甲○○之遺產管理人事件，本院裁定
如下：
    主      文
選任財政部國有財產局臺灣南區辦事處臺南分處為被繼承人甲○
○之遺產管理人。
程序費用新臺幣壹仟元由被繼承人甲○○之遺產負擔。
    理      由
一、按繼承開始時，繼承人之有無不明者，由親屬會議於一個月
    內選定遺產管理人，並將繼承開始及選定遺產管理人之事由
    ，向法院報明；無親屬會議或親屬會議未於前條所定期限內
    選定遺產管理人者，利害關係人或檢察官，得聲請法院選任
    遺產管理人，並由法院依前項規定為公示催告；公示催告期
    限屆滿，無繼承人承認繼承時，其遺產於清償債權，並交付
    遺贈物後，如有剩餘，歸屬國庫；非公用國有財產以財政部
    國有財產局為管理機關， 民法第1177條、第1178條第2項、
    第1185條、國有財產法第12條分別定有明文。
二、本件聲請意旨略以：被繼承人甲○○（男，民國15年5月5日
    生，身分證統一編號：Ｚ000000000號，生前最後住所：臺南
    市○○區○○里○○鄰○○路○段36號）為聲請人所屬之院民
    ，於民國99年1月5日往生，留有遺產新臺幣168,734元整，
    被繼承人生前未立遺囑且未婚，為此聲請依民法第1178條第
    2項規定及臺灣高等法院87年度家抗字第55號裁判意旨，聲
    請選任被繼承人甲○○之遺產管理人等語。
三、經查：本件聲請人主張前揭事實，業據其提出被繼承人甲○
    ○之除戶戶籍謄本、死亡證明書、郵政存簿儲金簿影本為證
    ，堪信為真實，聲請人以利害關係人之身分聲請選任被繼承
    人甲○○之遺產管理人，核與上開規定並無不合，應予准許
    。
四、查本件被繼承人甲○○之繼承人有無不明，倘無人承認繼承
    時，其遺產將於清償債權，交付遺贈物後，歸屬國庫，即無
    人繼承之遺產若有賸餘，終歸國家所取得，則職司國有財產
    管理之有關機關自係最為適合擔任遺產管理之人，況上開機
    關就遺產管理之有關法律程序亦相當熟悉；故為使遺產之處
    置順利進行，並考量遺產管理之專業性與公平性，認選任財
    政部國有財產局臺灣南區辦事處臺南分處為被繼承人甲○○
    之遺產管理人為適當。
五、依非訟事件法第157條、第24條第1項，裁定如主文。
中    華    民    國    99    年    5    月    5    日
                  家事法庭    司法事務官柯雅菱
以上正本係照原本作成。
如不服本裁定，應於裁定送達後10日內向本院提出抗告狀，並繳
納抗告費新台幣1千元。
中    華    民    國    99    年    5    月    7    日
                              書記官    曾詩珊

司法院資訊處製作；財團法人民間司法改革基金會備份。
